臺灣南投地方法院民事裁定
110年度國字第6號
原      告  陳銀花  
訴訟代理人  王朝璋律師
被      告  南投縣政府消防局

法定代理人  林聰吉  
訴訟代理人  李明海律師
            梁鈺府律師
            陳俊愷律師
被      告  臺中市政府衛生局

法定代理人  曾梓展  
訴訟代理人  張雅婷  
            林蘭君  
上列當事人間請求國家賠償事件，本院裁定如下：
    主  文
本件移送臺灣臺中地方法院。
    理  由
一、按損害賠償之訴，除依本法規定外，適用民事訴訟法之規定
    ，國家賠償法第12條定有明文。又對於公法人之訴訟，由其
    公務所所在地之法院管轄；其以中央或地方機關為被告時，
    由該機關所在地之法院管轄；因侵權行為涉訟者，得由行為
    地之法院管轄；共同訴訟之被告數人，其住所不在一法院管
    轄區域內者，各該住所地之法院俱有管轄權。但依第四條至
    前條規定有共同管轄法院者，由該法院管轄；訴訟之全部或
    一部，法院認為無管轄權者，依原告聲請或依職權以裁定移
    送其管轄法院，民事訴訟法第2條第1項、第15條第1項、第2
    0條、第28條第1項各有明文。因侵權行為涉訟之共同訴訟被
    告之住所不在同一法院管轄區域內時，僅共同侵權行為地之
    法院有共同管轄權（最高法院105年度台抗字第234號、106
    年度台抗字第46號裁判意旨參照）。
二、本件原告起訴請求國家賠償，依原告起訴狀載以：民國109
    年7月1日原告丈夫古金來身體不適，原告陳銀花立即撥打11
    9請求調度救護車（通聯紀錄顯示為1時40分），接線人員表
    示由南投縣政府消防局盡速協助處理請求梨山分隊出車，惟
    直至古金來先生死亡之時（死亡時間為當日2時45分）仍無
    救護車到場。又因原告住處遙遠，若從霧社派遣仁愛分隊救
    護車前往需3小時車程，因此派遣人員曾請求臺中市和平區
    梨山衛生所出車，惟其一再推託，未妥善處理原告陳銀花之
    緊急救護請求，致古金來先生延誤救治，南投縣政府消防局
    及臺中市政府衛生局均未妥善處理原告陳銀花之緊急救護請
    求，致古金來先生延誤救治等語。查原告之夫古金來係於10
    9年7月1日2時45分，在臺中市和平區梨山衛生所死亡，此有
    臺灣臺中地方檢察署相驗屍體證明書可證。是以，原告主張
    被告怠於執行救護原告之夫古金來送醫之職務，而原告陳稱
    古金來最後在臺中市和平區梨山衛生所等待送醫，後直至古
    金來死亡前，均未有救護車到場，古金來因延誤救治而死亡
    ，可知本件之侵權行為地與結果地應位於臺中市和平區。又
    本件南投縣政府消防局與臺中市政府衛生局分別址設南投縣
    南投市與臺中市豐原區，可見被告所在地均不在同一法院轄
    區，依前所述，僅共同侵權行為地之臺灣臺中地方法院有管
    轄權，是原告向無管轄權之本院起訴，顯係違誤，爰依民事
    訴訟法第28條第1項之規定，依職權裁定移送其管轄法院。
三、爰裁定如主文。　　
中　　華　　民　　國　　111 　年　　4 　　月　　29　　日
                民事第一庭    法　官　蔡志明
以上正本係照原本作成。
如對本裁定抗告須於裁定送達後10日內向本院提出抗告狀，並應
繳納抗告費新臺幣1,000元整。
中　　華　　民　　國　　111 　年　　4 　　月　　29　　日
                              書記官　張雅筑